臺灣臺南地方法院民事裁定　九十一年度簡聲抗字八號
　　抗　告　人　乙　○　○
　　相　對　人　甲　○　○
右抗告人因與相對人胡福教間停止執行事件，對於中華民國九十一年九月二十五日本
院新市簡易庭九十一年度新聲字第二號裁定提起抗告，本院裁定如左：
　　主 　　 文
抗告駁回。
抗告程序費用由抗告人負擔。
　　理　　　由
一、按有回復原狀之聲請，或提起再審或異議之訴，或對於和解為繼續審判之請求，
    或提起宣告調解無效之訴、撤銷調解之訴，或對於許可強制執行之裁定提起抗告
    時，法院因必要情形或依聲請定相當並確實之擔保，得為停止強制執行之裁定，
    強制執行法第十八條第二項定有明文。依此規定，於強制執行程序開始後，債務
    人因提起撤銷調解之訴而聲請裁定停止執行，除撤銷調解之訴已受敗訴裁判確定
    外，法院自應酌定相當並確實之擔保，而為停止執行之裁定（最高法院八十八年
    台抗字第八八四號號裁定參照）。
二、本件抗告意旨略以：抗告人於民國（下同）九十一年十月九日接獲本院新市簡易
    庭所為九十一年度新聲字第二號裁定，命抗告人繳納新臺幣（下同）八十二萬五
    千八百二十五元為相對人供擔保後，本院九十一年執字第一四七九六號給付買賣
    價金執行事件之強制執行程序，於本院九十一年度新簡字第五九四號撤銷調解之
    訴事件判決確定前應暫予停止，惟抗告人前於九十一年七月十日及同年九月五日
    分別向本院提出民事聲明異議及本件停止執行之聲請，均未獲裁定，致九十一年
    九月十七日遭本院執行查封，嗣抗告人提出陳情，本院始單獨對停止執行案件為
    上開裁定，顯與經驗有別；且相對人上開聲請強制執行事件，既經本院派員到場
    執行查封完畢，相對人已達執行查封之目的，顯無需抗告人提供擔保金之理，而
    抗告人之不動產遭張貼查封公告之名譽損失遠超供擔保之金額，是本件不應命抗
    告人提供擔保云云。
三、經查，本件原審經調閱本院九十一年度執字第一四七九六號執行卷宗及九十一年
    度新簡字第五九四號撤銷調解之訴卷宗審究後，認有停止執行之必要，並審酌相
    對人因停止執行可能遭受之損害，依職權酌定擔保金，裁定抗告人供擔保金後停
    止執行，衡諸前引強制執行法第十八條第二項之規定，並無不當；而本件相對人
    聲請強制執行，旨在拍賣查封標的物而終局自拍賣價金獲償，非僅查封抗告人之
    財產以保全其債權，茲因抗告人聲請停止執行，相對人於查封後無從續行拍賣程
    序，自有受損害之可能，抗告意旨稱業已執行查封，無供擔保之必要云云，亦無
    足憑採；是抗告人據以提起本件抗告，請求廢棄原裁定，揆諸前開說明，自難謂
    有理由，應予駁回。至抗告意旨所稱未與其所提聲明異議併為裁定云云，惟抗告
    人聲明異議，依強制執行法第十二條之規定，係指當事人或利害關係人，對於執
    行法院強制執行之命令，或對於執行法官、書記官、執達員實施強制執行之方法
    ，強制執行時應遵守之程序，或其他侵害利益之情事所為聲明不服之程序，並無
    停止執行之效力，且應由執行法院即本院民事執行處處理，此與抗告人依強制執
    行法第十八條之規定聲請停止執行，係由受訴法院即受理其所提撤銷調解之訴之
    本院新市簡易庭審理，並審酌者有無停止執行之必要，無論法定要件、事務分配
    乃至於裁定准許抗告人聲明或聲請之效果，均有不同，本應分別裁定，抗告意旨
    謂本院新市簡易庭單獨就停止執行之聲請為裁定與經驗不合云云，容有誤解。另
    抗告意旨稱其受有名譽損害云云，惟此乃相對人聲請強制執行有無侵害抗告人權
    利之問題，抗告人若有損害，應另行起訴主張，非本件聲請停止執行程序所得審
    究，併附敘明。
四、據上論結，本件抗告為無理由，依強制執行法第三十條之一，民事訴訟法第四百
    三十六條之一第一項、第三項、第四百九十二條第一項、第九十五條、第七十八
    條，裁定如主文。
中　　　華　　　民　　　國　　九十一　　年　　　十一　　月　　二十六　　日
　　　　　　　　　　　　　　　　　 臺灣臺南地方法院民事第二庭
~B審判長法官　蔡　美　美
~B　　　法官　林　育　幟
~B　　　法官　洪　碧　雀
右正本係照原本作成。
不得再抗告。
中　　　華　　　民　　　國　　九十一　　年　　　十一　　月　　二十七　　日
~B法院書記官　顏　惠　華
